臺灣基隆地方法院刑事判決　　　　　　　　　　　　　九十二年度訴字第五四二號
　　公　訴　人　臺灣基隆地方法院檢察署檢察官
　　被　　　告　甲○○　男　三.
　　　　　　　　　　　　（現於台灣基隆看守另案羈押中）
右列被告因違反槍砲彈藥刀械管制條例案件，經檢察官提起公訴（九十二年度偵字第
二九九一號），本院合議庭裁定由受命法官獨任進行簡式審判程序，茲判決如左：
    主    文
甲○○未經許可持有可發射子彈具有殺傷力之改造手槍，處有期徒刑壹年貳月，併科
罰金新臺幣陸萬元，罰金如易服勞役，以新臺幣玖佰元即銀元參佰元折算壹日，扣案
仿ＣＯＬＴ廠ＭＫＩＶ／ＳＥＲＩＥＳ７０型半自動玩具手槍壹把（含彈匣，槍枝管
制編號：0000000000號）、改造子彈參發均沒收。
    事  實
一、甲○○明知可發射金屬或子彈，具有殺傷力之改造手槍為槍砲彈藥刀械管制條例
    第四條第一項第一款所稱之槍砲，改造子彈則為同條項第二款所稱之彈藥，未經
    許可不得任意持有，竟於民國（下同）九十二年八月二十七日，未經許可持有仿
    自ＣＯＬＴ廠ＭＫＩＶ／ＳＥＲＩＥＳ７０型半自動玩具手槍換裝金屬槍管而成
    之改造手槍一把（含彈匣，槍枝管制編號：0000000000號）、改造子
    彈五發，並將之藏放於基隆市○○路三十巷二十弄十六號住處。嗣於九十二年九
    月四日十五時三十許，經警據報後在上址查獲，並扣得前開改造手槍一支、土造
    子彈五發（經送鑑定試射二發，餘三發）。
二、案經基隆市警察局報請臺灣基隆地方法院檢察署檢察官偵查起訴。
    理  由
一、本件被告甲○○所犯者非為死刑、無期徒刑、最輕本刑為三年以上有期徒刑之罪
    或高等法院管轄第一審案件，其於準備程序進行中，先就被訴事實為有罪之陳述
    ，經告知其簡式審判程序之旨，並聽取公訴人之意見後，本院依刑事訴訟法第二
    百七十三條之一第一項之規定，裁定由受命法官獨任進行簡式審判程序，合先敘
    明。
二、右揭事實，業據被告甲○○坦承不諱，並有查獲之仿ＣＯＬＴ廠ＭＫＩＶ／ＳＥ
    ＲＩＥＳ７０型半自動玩具手槍換裝金屬槍管而成之改造手槍一把（含彈匣，槍
    枝管制編號：0000000000號）、改造子彈五發扣案可證；再扣案之手
    槍及子彈經送請內政部警政署刑事警察局以性能檢驗法鑑定結果，係仿ＣＯＬＴ
    廠ＭＫＩＶ／ＳＥＲＩＥＳ７０型半自動玩具手槍換裝金屬槍管而成之改造手槍
    一把，機械性能良好，可擊發適用子彈；而送鑑子彈五顆，認係直徑６ｍｍ鋼珠
    彈頭之改造子彈，認均具殺傷害力，此有該局九十二年十月十三日刑鑑字第０九
    二０七二三五三號槍彈鑑定書乙份附卷可稽，是前述手槍及手彈均具有殺傷力至
    明，此外，復有基隆市警察局刑警隊搜索扣押筆錄在卷可參，本件事證明確，被
    告犯行堪予認定，應依法論科。
二、按槍砲彈藥刀械管制條例第四條所稱之槍砲、彈藥，依同條例第五條之規定，非
    經中央主管機關許可，不得製造、販賣、運輸、轉讓、出租、出借、持有、寄藏
    或陳列。又同條例第四條第一項第二款之「彈藥」，係指前款各式槍砲所使用之
    砲彈、子彈及其他具有殺傷力或破壞性之各類炸彈、爆裂物。核被告所為，係犯
    槍砲彈藥刀械管制條例第十一條第四項之未經許可持有可發射子彈具有殺傷力之
    槍砲罪、同條例第十二條第四項之未經許可持有子彈罪。其所犯未經許可持有可
    發射子彈具有殺傷力之槍砲罪及未經許可持有子彈罪二罪間，係一行為觸犯數罪
    名，為想像競合犯，應依刑法第五十五條規定，論以情節較重之未經許可持有可
    發射子彈具有殺傷力之槍砲罪一罪。爰審酌被告之素行、動機、目前社會槍枝氾
    濫，被告明知改造手槍及子彈具有殺傷力，卻仍無故持有，威脅社會治安之程度
    不小，惟犯後態度良好等一切情狀，量處如主文所示之刑，併就其所受罰金刑部
    分，諭知易服勞役之折算標準，以資懲儆。
三、扣案之仿ＣＯＬＴ廠ＭＫＩＶ／ＳＥＲＩＥＳ７０型半自動玩具手槍換裝金屬槍
    管而成之改造手槍一把（含彈匣，槍枝管制編號：0000000000號）、
    具殺傷力之改造子彈三顆為違禁物，均依刑法第三十八條第一項第一款規定宣告
    沒收。至其餘扣案之改造子彈二顆，業經鑑驗試射而不具殺傷力，失其為槍砲彈
    藥刀械管制條例所管制之彈藥性質，已非屬違禁物，爰不為沒收之諭知，併此敘
    明。
據上論斷，應依刑事訴訟法第二百七十三條之一第一項、第二百九十九條第一項前段
、槍砲彈藥刀械管制條例第十一條第四項、第十二條第四項、刑法第十一條前段、第
五十五條、第四十二條第二項、第三十八條第一項第一款、罰金罰鍰提高標準條例第
二條、現行法規所定貨幣單位折算新台幣條例第二條，判決如主文。
本案經檢察官張介欽到庭執行職務。
中　　　華　　　民　　　國　　九十三　　年　　　五　　　月　　 十四 　　日
                                臺灣基隆地方法院刑事第二庭
                                        法      官  齊　潔
右正本證明與原本無異。
對於本件判決如有不服，應於收受送達後十日內，向本院提出上訴書狀，上訴於臺灣
高等法院，並按他造當事人之人數附具繕本。
                                        書　記　官  莊國南
中　　　華　　　民　　　國　　九十三　　年　　　五　　　月　　 十七　 　日
附錄論罪法條：
槍砲彈藥刀械管制條例第十一條第四項：
未經許可，持有、寄藏或意圖販賣而陳列第一項所列槍砲者，處一年以上七年以下有
期徒刑，併科新臺幣七百萬元以下罰金。
槍砲彈藥刀械管制條例第十二條第四項：
未經許可，持有、寄藏或意圖販賣而陳列子彈者，處五年以下有期徒刑，併科新台幣
三百萬元以下罰金。
